# 请教陈版，权益法投资收益如何确认

提问人：y12345u 时间：2016-06-25 21:08:03
A公司 1 月投资B公司占比30%，权益法核算。 3 月 15 日有新的投资注入B公司，股权被稀释后A公司占比27%， 4 月 22 日又有新的投资者注资，股权又被稀释后，占比为22%，半年报A公司如何确认对B的投资收益呢？？我这些比例都是按实际出资计算的，未来还有新的出资注入，最后A仅占B的20%。

回答人：chenyiwei
首先要根据被投资公司章程、股东之间的协议等法律文件，确定是按照实缴出资比例还是认缴出资比例，或者其他比例享有被投资公司的收益。其次，不论是按认缴出资还是实缴出资比例，在所依据的该比例在报告期内发生过变化的情况下，应以变化之日为界分段计算。